臺灣板橋地方法院刑事判決　　　　　　 100年度易字第2352號
公　訴　人　臺灣板橋地方法院檢察署檢察官
被　　　告　秦淑貞
上列被告因毒品危害防制條例案件，經檢察官提起公訴（100 年
度毒偵字第2919號、第3268號、第3462號、第3927號），本院判
決如下：
    主  文
秦淑貞施用第二級毒品，處有期徒刑肆月，如易科罰金，以新臺
幣壹仟元折算壹日。又施用第二級毒品，處有期徒刑肆月，如易
科罰金，以新臺幣壹仟元折算壹日。又施用第二級毒品，處有期
徒刑肆月，如易科罰金，以新臺幣壹仟元折算壹日。又施用第二
級毒品，處有期徒刑肆月，如易科罰金，以新臺幣壹仟元折算壹
日。應執行有期徒刑壹年，如易科罰金，以新臺幣壹仟元折算壹
日。
    事  實
一、秦淑貞前因施用毒品案件，經本院以98年度毒聲字第329 號
    裁定送觀察、勒戒後，認無繼續施用毒品之傾向，而於民國
    98年5 月8 日執行完畢釋放出所，並由臺灣板橋地方法院檢
    察署檢察官以98年度毒偵字第1312號為不起訴處分確定。
二、秦淑貞前因竊盜案件，經本院以98年度簡字第5439號刑事簡
    易判決判處有期徒刑三月確定；又因施用第二級毒品案件，
    經臺灣桃園地方法院以98年度桃簡字第3160號刑事簡易判決
    判處有期徒刑三月確定；此二案嗣經上開法院以99年度聲字
    第632 號裁定應執行有期徒刑五月確定。秦淑貞復因竊盜案
    件，經本院以98年度簡字第9962號刑事簡易判決判處有期徒
    刑二月確定；及因竊盜、偽造文書案件，經本院以99年度簡
    字第1108號刑事簡易判決分別判處有期徒刑二月、三月確定
    ；上開三案嗣經本院以99年度聲字第3173號裁定應執行有期
    徒刑六月確定。秦淑貞再因竊盜案件，經臺灣桃園地方法院
    以99年度壢簡字第1932號刑事簡易判決判處有期徒刑三月確
    定；及因施用第二級毒品案件，經本院以99年度簡字第2902
    號刑事簡易判決判處有期徒刑三月確定。上開案件接續執行
    後，於100 年1 月5 日縮短刑期假釋出監並付保護管束（假
    釋期滿日為同年9 月10日，本案為假釋中犯罪，不構成累犯
    ）。
三、詎秦淑貞仍不知悛悔，於上開觀察、勒戒執行完畢釋放後五
    年內，復基於施用第二級毒品甲基安非他命之犯意，先後為
    下列犯行：
(一)於100 年3 月21日下午3 時41分為臺灣板橋地方法院檢察署
    觀護人採尿前回溯96小時內之某時，在其當時位於新北市○
    ○區○○路337 號6 樓之6 居所內，以將甲基安非他命粉末
    置於玻璃球吸食器內，再於其下方點火燒烤產生煙霧後加以
    吸用之方式，非法施用甲基安非他命一次。
(二)於100 年4 月11日下午1 時58分為臺灣板橋地方法院檢察署
    觀護人採尿前回溯96小時內之某時，在上址以相同方式，非
    法施用甲基安非他命一次。
(三)於100 年4 月18日下午4 時35分為臺灣板橋地方法院檢察署
    觀護人採尿前回溯96小時內之某時，在上址以相同方式，非
    法施用甲基安非他命一次。
(四)於100 年5 月9 日上午11時48分為臺灣板橋地方法院檢察署
    觀護人採尿前回溯96小時內之某時，在上址以相同方式，非
    法施用甲基安非他命一次。
    嗣經臺灣板橋地方法院檢察署觀護人將所採集之尿液送驗後
    ，其結果均呈甲基安非他命類陽性反應，而悉上情。
四、案經臺灣板橋地方法院檢察署觀護人室報請該署檢察官偵查
    起訴。
    理  由
一、前揭事實業據被告秦淑貞於偵查及本院審理中供承不諱，而
    其於上開時、地至臺灣板橋地方法院檢察署觀護人室所採尿
    液，經送臺灣尖端先進生技醫藥股份有限公司以EIA 酵素免
    疫分析法初步檢驗，再以GC/MS 氣相層析質譜儀法確認檢驗
    結果，確均呈甲基安非他命類陽性反應乙節，亦有該公司於
    100 年4 月7 日、4 月25日、5 月3 日、5 月24日所出具之
    濫用藥物檢驗報告各一紙、臺灣板橋地方法院檢察署受保護
    管束人（被告）尿液檢體監管紀錄表四紙附卷可稽，被告之
    自白既有上開證據足資補強，應堪信為真實。
二、雖被告另辯稱係因其夫吳炳輝想以毒品控制伊，脅迫伊若不
    施用甲基安非他命，就要打小孩，伊方被迫施用甲基安非他
    命云云。惟經本院傳喚證人吳炳輝到庭後，業為其當庭否認
    ，且被告前於100 年5 月9 日接受上開檢察署觀護人約談時
    ，就其何以先前驗尿結果均呈甲基安非他命陽性反應乙節，
    係向觀護人陳稱因為想減肥所以才吸食安非他命等語，有當
    日觀護輔導紀要一紙在卷可按，與其上開所辯，亦有出入，
    可信度即令人起疑。況被告自承於100 年5 月間即已搬離吳
    炳輝住處（參見本院100 年11月4 日審判筆錄第7 頁），然
    其於100 年6 月2 日、6 月20日、7 月7 日至上開檢察署觀
    護人室採尿後送驗結果，仍均呈甲基安非他命類陽性反應，
    而經檢察官以100 年度毒偵字第4559、4856、5286號起訴及
    聲請簡易判決處刑等情，有各該起訴書及聲請簡易判決處刑
    書各一份在卷可參，被告亦坦承該段期間確實仍有施用，且
    非吳炳輝逼其施用，而是因心情不好而施用等語（參見本院
    上開審判筆錄第8 頁），顯然被告平日即有施用甲基安非他
    命之習慣，證人吳炳輝又有何必要脅迫被告施用？再者，甲
    基安非他命價格不斐，證人吳炳輝若能以小孩脅迫被告，則
    其直接以小孩控制被告即可，何須額外花大錢購買甲基安非
    他命後，再逼被告施用藉以控制被告？此均足徵被告上開所
    辯，悖於常情，實非足採。據此，本案事證明確，被告犯行
    堪以認定。
三、查被告前因施用毒品案件，經本院以98年度毒聲字第329 號
    裁定送觀察、勒戒後，認無繼續施用毒品之傾向，而於98年
    5 月8 日執行完畢釋放出所，並由臺灣板橋地方法院檢察署
    檢察官以98年度毒偵字第1312號為不起訴處分確定等情，有
    上開裁定書、不起訴處分書及臺灣高等法院被告前案紀錄表
    各一份在卷可參，其再犯本件施用第二級毒品之罪，係於觀
    察、勒戒執行完畢釋放後五年內再犯毒品危害防制條例第10
    條第2 項之罪，依該條例第23條第2 項規定，應逕予論罪科
    刑。
四、論罪科刑部分：
(一)按甲基安非他命係毒品危害防制條例第2 條第2 項第2 款所
    定之第二級毒品，故核被告先後四次所為，均係犯上開條例
    第10條第2 項之施用第二級毒品罪。其為施用第二級毒品甲
    基安非他命而持有之行為，均為其施用之高度行為所吸收而
    不另論罪。其先後四次所為施用第二級毒品之犯行，犯意各
    別、行為互殊，應予分論併罰。
(二)本院爰審酌被告前已有因施用毒品而經觀察、勒戒及多次論
    罪科刑之紀錄，業如上述，雖不構成累犯，然可徵其素行非
    佳，悔意不深，遠離毒品之意志薄弱，惟其施用毒品係自戕
    行為，對他人法益尚無具體危害，及其施用毒品之動機，暨
    犯罪後之態度等一切情狀，分別量處如主文所示之刑，及定
    其應執行之刑，並均諭知易科罰金之折算標準，以資懲儆。
據上論斷，應依刑事訴訟法第299 條第1 項前段，毒品危害防制
條例第10條第2 項，刑法第11條前段、第41條第1 項前段、第51
條第5 款，判決如主文。
本案經檢察官褚仁傑到庭執行職務。
中    華    民    國   100    年    11    月    25    日
                  刑事第二十一庭  法  官  張紹省
以上正本證明與原本無異。
如不服本判決應於送達後十日內向本院提出上訴狀。
                                  書記官  周雅玲
中    華    民    國   100    年    11    月    25    日
附錄本案論罪科刑法條全文：
毒品危害防制條例第10條第2項
施用第二級毒品者，處三年以下有期徒刑。